Guilherme Vinícius Cintra Ribeiro

Endereco: Jardim Milena, Franca, São Paulo.

Telefone: (16) 9 9192-6855

E-Mail: guilherme.ribeiro.vinicius8@gmail.com

URL LinkedIn: https://www.linkedin.com/in/guilherme-vin%C3%ADcius-66a2071a5/

URL GitHub: https://github.com/GuilhermeBusiness

Brasileiro, 22 anos, Solteiro.

Objetivo: Analista de Dados | Analista de BI | Cientista de Dados

Síntese das Qualificações

Profissional graduando em Análise e Desenvolvimento de Sistemas, com experiência na área de Análise de Dados, já atuou em uma empresa nacional de grande porte do segmento de bebidas. Expertise em análise, manipulação, extração e tratamento de dados, elaboração de relatórios gerenciais, dashboards, KPIs e apresentação de resultados para suporte em tomadas de decisões estratégicas, visando atingir o objetivo da empresa e aumentar a participação no mercado. Experiência com Power BI, Looker Studio, Excel, SQL e Python. Vivência com análise e mapeamento de processos, com o intuito de contribuir com a melhoria contínua dos fluxos operacionais. Profissional altamente capacitado para trabalhar em equipe, dinâmico, com iniciativa, facilidade de aprendizado e de bom relacionamento interpessoal, dedicado às funções, focado em resultados, redução de custos e na otimização de processos.

<u>Palavras-chave</u>: Análise de dados, manipulação de dados, extração de dados, tratamento de dados, relatórios gerenciais, dashboards, KPIs, Power BI, Looker Studio, Excel, Python, SQL, Análise e Desenvolvimento de Sistemas, TI.

Formação Acadêmica

Análise e Desenvolvimento de Sistemas – *Conclusão prevista para 2023* Faculdade de Tecnologia – FATEC

Formação Complementar

Técnico em Mecatrônica – ETEC DR JÚLIO CARDOSO Informática – MICROCAMP FRANCA

Informática

Pacote Office: Avançado | Sistemas: ERP Promax, TOTVS Protheus. Linguagens/Tecnologias: Python, R, SQL, Looker Studio, Excel e Power Bl.

<u>Idiomas</u>

Inglês: Básico

Projetos

Rizatti: Implementação de dashboards por meio do Power BI para tomada de decisão em KPI'S da área de distribuição.

Esquadros: Implementação de dashboards por meio do Power BI e Looker Studio para tomada de decisão em KPI'S em diferentes áreas.

Experiência Profissional

ESQUADROS INDÚSTRIA E COMÉRCIO LTDA - 03/2022 até o momento

Cargo: Analista de Dados – 03/2022 até o momento

- Responsável por desenvolver e gerir Power BI's para gestão de KPI's em diferentes áreas de negócios.
- Análise, extração, manipulação e tratamento de dados.
- Elaboração de relatórios gerenciais, dashboards, acompanhamento de indicadores de desempenho e apresentação de resultados para suporte em tomadas de decisões estratégicas, visando atingir o objetivo da empresa e aumentar a participação no mercado.
- Participação ativa em projetos com foco na redução de custos, melhoria de serviço e qualidade.
- Análise/estudo mercado, assim como a análise e mapeamento de processos, com o intuito de contribuir com a melhoria contínua dos fluxos operacionais pertinentes as áreas de negócios.
- Implementação de Querys SQL para criação de relatórios em diversas áreas.

Linguagens/tecnologias utilizadas: Power BI, Looker Studio, SQL, Python e Excel. **Principais resultados:**

- Criação de relatórios diarios para tomada de decisão em diversas áreas.
- Estruturação de dashboards em Power BI, com os dados obtidos no ERP TOTVS Protheus e CRM da empresa.
- Dashboard para acompanhamento da EXPOMAF 2023.

RIZATTI E CIA – 03/2020 a 03/2022

Cargo: Analista de Logística - 02/2021 a 03/2022

- Responsável por desenvolver e gerir Power Bl's para gestão de KPl's da área.
- Análise, extração, manipulação e tratamento de dados.
- Elaboração de relatórios gerenciais, dashboards, acompanhamento de indicadores de desempenho e apresentação de resultados para suporte em tomadas de decisões estratégicas, visando atingir o objetivo da empresa e aumentar a participação no mercado.
- Participação ativa em projetos com foco na redução de custos, melhoria de servico e qualidade.
- Cálculos e análise de remuneração variável.
- Criação de bots com Python, para automação de coleta de relatórios.

Linguagens/tecnologias utilizadas: Power BI, Python e Excel.

Principais resultados:

- Mudar dashbords do Excel para o Power BI, explorando o cenário atual da empresa.
- Fazer parte do selo de sustentabilidade do DPO da Ambev no ano de 2021.

Cargo: Aprendiz Roadshow - 03/2020 a 02/2021

- Responsável pelo cadastro de dados e informações em sistema de gestão interno.
- Análise e estudo antecipado do volume e quantidade de veículos necessários para a entrega correta dos produtos, roteirização e gestão de entregas, de modo a garantir que todos os processos sejam executados de acordo com as diretrizes estabelecidas pela companhia e entregue com qualidade ao cliente final.
- Elaboração de relatórios gerenciais e planilhas de controle.

Principais resultados: Responsável por ser o 3° aprendiz da revenda a dominar a plataforma Roadshow e conseguir realizar a rota de toda a região de Bebedouro para entrega de bebidas.